臺灣高雄地方法院民事判決
111年度雄簡字第1415號
原      告  林泰山  

被      告  翁豐賢  

上列當事人間損害賠償事件，原告提起刑事附帶民事訴訟，經本
院刑事庭移送前來（111年度附民字第131號），本院民國111年9
月12日辯論終結，判決如下：
    主  文
被告應給付原告新臺幣4萬元。
原告其餘之訴駁回。
訴訟費用由原告負擔。
本判決第1項得假執行。但被告以新臺幣4萬元為原告預供擔保後
得免為假執行。
    事實及理由
一、原告主張：兩造因故有嫌隙，被告於民國110年7月20日12時
    20分許，在原告高雄市○○區○○路00號住處大門前，辱罵原告
    「狗兒子，幹你娘機掰」等語，並對原告揮擊5、6拳，原告
    於阻擋攻擊過程中受有右前臂挫傷之傷害。又辱罵原告「幹
    你娘」、「幹你祖母」、「你娘機掰」、「人渣」。並恐嚇
    原告要讓原告死，不會放過原告及原告配偶。被告上開行為
    侵害原告人格權重大，傷害原告部分應賠償原告新臺幣（下
    同）1萬元、辱罵原告毀損名譽應賠償4萬元、恐嚇原告應賠
    償2萬元。另原告配偶李秀婉長期受被告跟騷擾侮辱藐視身
    心俱疲應賠償10萬元，再李秀婉受被告噪音干擾被告應賠償
    9萬元。並聲明：原告應給付原告26萬元。
二、被告則以：否認有傷害行為。有罵原告部分沒有意見。雖然
    被告有說要讓原告死，不會放過原告及其配偶等語，但此部
    分經不起訴處分。原告請求無理由等詞置辯。並聲明：原告
    之訴駁回。
三、本院之判斷
　  不法侵害他人之身體、健康、名譽、自由、信用、隱私、貞
    操，或不法侵害其他人格法益而情節重大者，被害人雖非財
    產上之損害，亦得請求賠償相當之金額，民法第195條第1項
    定有明文。原告主張之上情業據被告以前詞置辯，經查：
　㈠原告主張受甲○○毆打受有右前臂挫傷之傷害乙節，業據其提
    出達福骨外科診所診斷書為證（見本院111年度訴字第149號
    刑事案件，下稱系爭刑案，警卷第24頁）。依該診斷證明書
    記載，原告係於110年7月20日至該診所門診治療，診斷受有
    右前臂挫外傷之傷害，驗傷時間與本件主張因被告行未受傷
    害之時間具有密接性，且該傷勢核與抵擋致受傷之情形相符
    。是原告主張上開傷勢係被告所致，洵堪採信。
　㈡原告主張被告辱罵其「狗兒子，幹你娘機掰」、「幹你娘」
    、「幹你祖母」、「你娘機掰」、「人渣」等語，為被告所
    不爭執，並有系爭刑案111年4月13日審理程序勘驗錄音光碟
    之勘驗筆錄1份為證(下稱系爭堪驗筆錄)，堪信為真實。
　㈢原告主張遭被告稱要讓原告死，不會放過原告及其配偶等語
    ，固為被告不爭執，惟細酌被告揚言之「我隨時會找你」、
    「很快就遇到，改天就不是我了啦」、「你給我咖小心阿」
    、「我不可能放你甘休，包括你某」、「你不用等我一定還
    你很快就到啦」等字句內容，實未見有何具體明確加害對方
    生命、身體、自由、名譽、財產之言詞，難認屬惡害通知；
    且過程中，原告亦回稱「你繼續罵啊」、「等你阿」等言語
    反擊之行為，實難認有因被告上開言詞而心生畏懼，難謂屬
    於恐嚇之不法行為。
　㈣另原告主張李秀婉長期受被告跟騷擾侮辱藐視身心俱疲及受
    被告噪音干擾等情，均未提出事證以實其說，難謂屬實。況
    原告配偶有其獨立人格權，非依附於原告，李秀婉與被告間
    之上情紛爭要與原告無關，原告請求被告賠償無理由。
　㈤綜上所述，原告主張受被告傷害致右前臂挫傷，及被告辱罵
    其「狗兒子，幹你娘機掰」、「幹你娘」、「幹你祖母」、
    「你娘機掰」、「人渣」均屬可採，原告據此請求被告賠償
    非財產上之損害尚屬有據。審酌兩造因細故爭執，不思理性
    溝通解決，自非可取，並考量兩造所得及名下財產均非鉅，
    原告請求被告就傷害行為賠償1萬元、辱罵原告毀損名譽賠
    償3萬元尚屬適當，逾此範圍之請求過高，礙難准許。　
四、從而，原告請求被告給付4萬元(1萬元+3萬元)為有理由應予
    准許。逾此範圍之請求為無理由應予駁回。
五、本件原告勝訴部分，係適用簡易訴訟程序所為被告敗訴之判
     決，依民事訴訟法第389 條第1 項第3 款之規定，應依職
    權 宣告假執行。並依職權諭知免為假執行之擔保金額。
六、至兩造其餘之攻擊防禦方法及未經援用之證據，經本院斟酌
    後，認為均不足以影響本判決之結果，自無逐一詳予論駁之
    必要，併此敘明。
七、本院刑事庭依刑事訴訟法第504 條第1 項規定，裁定移送前
     來，依同條第2 項規定免繳納裁判費，其於本院審理期間
    ， 因追加請求系爭刑案未判決有罪之事實而繳納裁判費2,1
    00元，此部分之請求全無理由，故訴訟費用應由原告負擔，
    附此敘明。
八、據上論結，原告之訴一部有理由一部無理由，依民事訴訟法
    第436 條第2 項、第79條、第389 條第1 項第3 款、第392 
    條第2 項規定，判決如主文。
九、至兩造其餘之攻擊防禦方法及未經援用之證據，經本院斟酌
    後，認為均不足以影響本判決之結果，自無逐一詳予論駁之
    必要，併此敘明。　　
中　　華　　民　　國　　111 　年　　9 　　月　　26　　日
                  高雄簡易庭　法　　　官  楊詠惠
以上正本係照原本作成。
如不服本判決，應於送達後20日內，向本院提出上訴狀並表明上
訴理由，如於本判決宣示後送達前提起上訴者，應於判決送達後
20日內補提上訴理由書（須附繕本）。
中　　華　　民　　國　　111 　年　　9 　　月　　26　　日
    　　　　　　　　　　　  　書　記　官  蔡佩珊